【裁判字號】    92,上更(一),624
【裁判日期】    921216
【裁判案由】    竊盜
【裁判全文】
臺灣高等法院刑事判決                    九十二年度上更（一）字第六二四號
    上  訴  人
    即  被  告  壬○○
右上訴人因竊盜案件，不服臺灣桃園地方法院九十年度易字第二六三九號，中華民國
九十一年十二月二十三日第一審判決（起訴案號：臺灣桃園地方法院檢察署九十年度
偵字第一七五三六號；併辦案號：同署九十一年度偵字第九六０五號、第一０二二六
號、第一九五０六號、第一九六一二號、第一九九五一號、九十二年度偵字第三一六
三號），提起上訴，經判決確定後，由最高法院依非常上訴程序發回更審，本院判決
如左：
    主  文
原判決撤銷。
壬○○連續毀壞門扇，於夜間侵入住宅竊盜，累犯，處有期徒刑壹年捌月，並於刑之
執行前，令入勞動處所強制工作年。
扣案之Ｌ型起子壹支，沒收。
    事  實
一、壬○○於民國八十八年間，因竊盜及贓物案件，分別經本院判處有期徒刑五月、
    三月；又因違反毒品危害防制條例案件，經台灣桃園地方法院判處有期徒刑四月
    ，三案接續執行，甫於九十年三月二十八日執行完畢，猶不知悔改。復基於概括
    之犯意，意圖為自己不法之所有，連續為下列竊盜行為，而有竊盜之犯罪習慣：
（一）九十年九月二十九日下午四時三十分許（起訴書及原審誤載為二十六日），駕
      駛向友人借得車牌號碼ＩＵＦ─三八七號重型機車，行經桃園縣平鎮市○○○
      路十之二號明倉電子工業股份有限公司（以下簡稱明倉公司）工廠，見廠房大
      門未關，認有機可乘，進內（侵入建築物部分未據告訴）竊取電腦螢幕一臺，
      價值約新台幣（下同）二千元，得手後逃離。為該工廠之菲律賓籍勞工MARA─
      VILLA RICHARD GASTON發覺報警，依車牌號碼循線追查車主後而查獲。
（二）九十一年二月十四日凌晨一時許之夜間，在桃園縣平鎮市○○路○○段三九六
      號明威通訊行（同時為乙○○住處），徒手破壞鋁門之方式，自後門侵入，竊
      取現金五萬元、ＮＯＫＩＡ牌三三一０型號、摩托羅拉牌一九一型號、新力牌
      Ｊ一六型號、易利信牌Ｒ三一ＯＳＣ型號、ＡＣＥＲ牌七五０型號、大眾電信
      ＰＨＳ系統行動電話各乙支及中古行動電話三支（共九支）、遠傳補充卡（金
      額一千元）十八張、遠傳補充卡（金額三百元）十張、臺灣大哥大補充卡（金
      額三百元）二十張等物。嗣因壬○○將竊得之新力牌Ｊ一六型號、ＡＣＥＲ牌
      七五０型號之行動電話贈與案外人鍾兆興、謝美雲；謝美雲復將ＡＣＥＲ牌七
      五０型號行動電話交予葉佳鈞使用（鍾兆興、謝美雲、葉佳鈞三人另經檢察官
      為不起訴處分確定）。經警依行動電話序號（00000000000000
      0號），循線追查而查獲。
（三）九十一年二月二十日上午十時許，與郝進華二人，基於共同之犯意，侵入桃園
      縣龍潭鄉凌雲村竹喬子十三號丙○○住處（侵入住宅部分未據告訴），竊得現
      金四萬元、黃金項鍊一條、戒指五只、手鍊、耳環、鑽石戒指及女用皮夾乙只
      等物（價值約十萬元）。嗣因壬○○將黃金項鍊及戒指五只持至龍潭鄉○○路
      八十二號天生銀樓變賣，留有姓名，為警循線查獲。
（四）九十一年二月二十日上午十一時三十分許，與郝進華二人基於共同之犯意，徒
      手破壞安全設備窗戶，侵入桃園縣龍潭鄉八德村四號戊○○住處（侵入住宅部
      分未據告訴），竊取現金五千元及金戒指、項鍊、金手鐲及金耳環等物（價值
      約六、七萬元）。
（五）九十一年三月二十二日下午五時許，在桃園縣平鎮市山仔頂七十九號旁，以鐵
      質墊片乙只，轉開甲○○所有車牌號碼ＨＴＢ─一五五號重型機車之鑰匙孔，
      發動而竊取機車。同年四月二日凌晨三時許，二人乘坐郝進華個人另外竊得之
      車牌號碼ＢＷ─七０九八號贓車為警查獲後，警方循線在平鎮市山峰里一鄰九
      十二號附近尋獲ＨＴＢ─一五五號機車。
（六）九十一年五月十九日上午十一時四十分許，在桃園縣桃園市○○路五十一號停
      車場，持其所有客觀上足對人之生命、身體造成危險之兇器Ｌ型起子一支，撬
      開辛○○所有之車牌號碼Ｖ四∣九七四二號自用小客車之車門鎖後，入內竊取
      現金三十元及香菸一包。
（七）九十一年五月二十七日下午八時四十五分許，在桃園縣桃園市○○路五十二巷
      ，以其自備之鑰匙一支，欲開啟己○○所有車牌號碼Ｇ七─六四七七號自用小
      客車之車門鎖時，為己○○發現，當場逮捕而未遂。
（八）九十一年八月八日上午十一時五十分許，在桃園縣中壢市○○路二三四號明揚
      診所看病就醫，趁護士庚○○轉身取藥不注意時，竊取庚○○所有之ＮＯＫＩ
      Ａ牌八二五０型號之行動電話一支，得手後逃離該診所，為警循線查獲。
二、案經桃園縣警察局平鎮分局報請臺灣桃園地方法院檢察署檢察官偵查起訴及移送
    法院併案審理。
    理  由
一、上訴人即被告壬○○，於最高法院依非常上訴程序發回本院後，未到庭陳述辯解
    。惟查：
（一）事實欄一、（一）所載犯行部分，被告業於警訊、原審及本院前審調查中坦承
      不諱（見偵字第一七五三六號卷第五頁、原審卷第廿四頁、本院上易字卷第三
      十八頁），核與證人即明倉公司菲律賓籍勞工MARAVILLA RICHARD GASTON及丁○○於警訊中證述之情節相符（見同前偵卷第九頁背面、第十一頁背面），並
      有贓物領據乙紙在卷足憑（見同前偵卷第十二頁）。
（二）事實欄一、（二）所載犯行部分，被告業於警訊、原審及本院前審調查中坦承
      不諱（見偵字第一九五０六號卷第三頁背面至第四頁、原審卷第二二九頁、本
      院上易字卷第三十八頁），核與被害人乙○○於警訊中指述之情節相符，並經
      證人鍾兆興、謝美雲、葉佳鈞證稱自被告處取得行動電話等情節綦詳（見同前
      偵卷第七頁背面、第十頁背面、第十二頁背面），並有新力牌Ｊ一六型號行動
      電話（序號：000000000000000號）及ＡＣＥＲ牌七五０型號
      行動電話（序號：000000000000000號）之雙向通聯紀錄及贓
      物領據、照片二幀附卷可稽（見同前偵卷第廿一至第廿六頁）。
（三）事實欄一、（三）所載犯行部分，被告於原審法院審理中固不否認其有於右揭
      時間，進入被害人丙○○家中之事實，惟矢口否認有何竊盜犯行，辯稱：當時
      其原本坐在機車上等案外人郝進華，郝進華進去偷，後來郝進華叫其進去，伊
      進去才知道郝進華在偷東西，但其在現場並未下手竊盜云云。惟被告此部分之
      犯罪事實，業據被害人丙○○於警訊中指述遭竊情節綦詳（見偵字第一九六一
      二號卷第十五頁），證人即天生銀樓負責人黃春梅於警訊中證述被告持金飾前
      往其店內變賣之情節明確，並有被告親自簽名之金飾變賣紀錄在卷可稽（見同
      上偵查卷第十六頁、第十七頁）。共犯郝進華亦於警訊中供述被告參與竊盜犯
      行（見同前偵卷第五頁背面）。被告既與郝進華一同前往偷竊，事後復將竊得
      之金飾持往天生銀樓變賣得款朋分花用，其與郝進華間就竊盜行為顯有犯意聯
      絡，縱其進入屋內未著手翻找財物，仍為竊盜行為之共同正犯。
（四）事實欄一、（四）所載犯行部分，被告業於警訊、偵查及本院前審供承不諱（
      見偵字第三一六三號卷第四十一頁背面、第四十二頁、第四十五頁背面、第四
      十六頁、本院上易字卷第三十七頁），核與被害人戊○○於警訊中指訴遭竊情
      節相符（見同上偵卷第五十四頁背面）。另共犯郝進華亦於警訊中與被告共同
      為竊盜犯行（見同上偵卷第四十八頁背面、第四十九頁）。
（五）事實欄一、（五）所載犯行部分，被告業於原審及本院前審調查中坦承不諱（
      見原審卷第一三七頁，本院上易字卷第三十八頁），核與被害人甲○○於警詢
      中指訴遭竊之情節相符，並有贓物領據及車輛車牌失竊作業─查獲車輛認可資
      料在卷可稽。
（六）事實欄一、（六）所載犯行部分，被告業於警訊、偵查、原審及本院前審調查
      中坦承不諱（見偵字第九六０五號卷第四頁、第十四頁背面、原審卷第一八六
      頁、本院上易字卷第三十八頁），核與被害人辛○○於警訊中指述遭竊之情節
      相符（見同上偵卷第八頁），並有贓物領據及車籍作業系統─查詢認可資料在
      卷可稽（見同上偵卷第九頁、第十頁），且有Ｌ型起子一支扣案可資佐證。
（七）事實欄一、（七）所載犯行部分，被告於警訊、偵查、原審中固不否認有竊盜
      之犯行（見偵字第一０二二六號卷第五頁背面、第十六頁背面、原審卷第一三
      四頁、第一三五頁），惟辯稱：並未攜帶鑰匙或其他工具竊盜云云。惟被害人
      己○○於警訊中指述：看見被告拿著鑰匙正轉動鑰匙孔時，被其發現，便上前
      追趕被告，竊車鑰匙在被告逃跑時丟棄在草叢中（見同上偵卷第九頁），足證
      被告當時確有持類似鑰匙之物品行竊。此外，並經證人即查獲警員游鴻雲於原
      審調查中證述其至現場處理之過程明確（見原審卷第一三五頁），且有車籍作
      業系統─查詢認可資料乙紙在卷可稽（見同前偵卷第十一頁）。
（八）事實欄一、（八）所載犯行部分，被告已於警訊、原審及本院前審調查中坦承
      不諱（見偵字第一九九五一號卷第三頁背面、原審卷第二二八頁、本院上易字
      卷第三十九頁），核與被害人庚○○於警訊中指述遭竊之情節相符（見同上偵
      卷第六頁），並有被害人庚○○遭竊之行動電話樣式圖及現場照片乙幀在卷可
      稽（見同上偵卷第七頁、第八頁）。
（九）綜上所述，本案被告事證明確，犯行洵堪認定，應予依法論科。
二、按刑法第三百二十一條第一項第三款之攜帶兇器竊盜罪，所謂兇器，凡客觀上足
    對人之生命、身體、安全構成威脅，具有危險性之器物均屬之。扣案之Ｌ型起子
    ，係金屬材質，質地堅硬，在客觀上對人之生命、身體，具有危險性，為兇器之
    一種。核被告於事實欄一、（一）、（三）、（五）、（八）所為，係犯刑法第
    三百二十條第一項普通竊盜既遂罪。事實欄一、（七）所為，係犯刑法第三百二
    十條第三項、第一項之普通竊盜未遂罪。事實欄一、（四）所為，係犯刑法第三
    百二十一條第一項第二款之毀壞安全設備竊盜罪。事實欄一、（二）所為，係犯
    刑法第三百二十一條第一項第一款、第二款之毀壞門扇於夜間侵入住宅竊盜罪。
    事實欄一、（六）所為，係犯刑法第三百二十一條第一項第三款之攜帶兇器竊盜
    罪。事實欄一、（三）、（四）所為之竊盜犯行，與郝進華間有犯意之聯絡與行
    為之分擔，為共同正犯。被告多次犯行，時間緊接，方法相同，觸犯基本構成要
    件相同之罪名，顯係基於概括之犯意反覆為之，為連續犯，應依刑法第五十六條
    規定，論以情節最重之毀壞門扇於夜間侵入住宅竊盜罪，並加重其刑。被告於八
    十八年間，因竊盜、贓物等案件，經本院判處有期徒刑五月、三月；同年間，又
    因違反毒品危害防制條例案件，經台灣桃園地方法院判處有期徒刑四月，於九十
    年三月二十八日執行完畢等情，有本院被告全國前案紀錄表在卷可稽。其於受有
    期徒刑執行完畢後，五年以內再犯本件有期徒刑之罪，為累犯，應依刑法第四十
    七條規定，遞予加重其刑。檢察官對事實欄一、（二）至（八）之犯罪事實均漏
    未起訴，僅起訴事實欄一、（一）之一件竊盜犯行。因檢察官起訴部分與其餘部
    分，有連續犯裁判上一罪關係，效力及於全部，本院自應一併加以審判。
三、原審對被告為有罪科刑之判決，固非無見。惟查：原審對於事實欄一、（四）所
    載犯行，漏未審判，自有未合，而無可維持。被告上訴意旨，認原判決量刑過重
    ，就原審適法範圍裁量權之行使為爭執，雖不足採，但原判決既有可議，自應由
    本院將之撤銷改判。爰審酌被告連續涉竊盜罪之動機、手段、所生危害及其犯罪
    後態度等一切情狀，量處與非常上訴前本院判決相同之如主文第二項所示之刑。
    扣案之Ｌ型起子乙支，係被告所有供其犯罪所用之物，爰依刑法第三十八條第一
    項第二款之規定宣告沒收。至被告另用以竊取車牌號碼ＨＴＢ─一五五號重型機
    車之墊片乙只及竊取車牌號碼Ｇ七─六四七七號自用小貨車之鑰匙乙支，並未扣
    案，又非違禁物，為免執行困難，乃不予宣告沒收。被告有竊盜案件之前科，有
    本院被告全國前案紀錄表在卷可憑，執行完畢，再連續竊盜，其積習已深，顯有
    竊盜之習慣，徒以交付有期徒刑之執行，不足以矯正其習性，變化其氣質，乃依
    竊盜犯贓物犯保安處分條例第三條第一項第一款、第四條、第五條第一項前段規
    定，諭知於刑之執行前，令入勞動場所強制工作三年，以養成其勤勞之習慣，並
    學習一技之長，以資謀生，而免再犯。
四、被告經合法傳喚，無正當理由未到庭，爰不待其到庭陳述，逕行判決。
五、據上論斷，應依刑事訴訟法第三百六十九條第一項前段、第三百六十四條、第三
    百七十一條、第二百九十九條第一項前段、刑法五十六條、第三百二十一條第一
    項第一款、第二款、第四十七條、第三十八條第一項第二款、竊盜犯贓物犯保安
    處分條例第三條第一項第一款、第四條、第五條第一項前段，判決如主文。
本案經檢察官柯麗鈴到庭執行職務。
中      華      民      國    九十二    年     十二     月     十六     日
                            臺灣高等法院刑事第五庭
                                審判長法  官  曾  德  水
                                      法  官  楊  貴  雄
                                      法  官  趙  功  恆
右正本證明與原本無異。
不得上訴。
                                      書記官  孫  佩  琳
中      華      民      國    九十二    年     十二     月     十七     日
附錄：本案論罪科刑法條全文
中華民國刑法第三百二十一條第一項第一款、第二款、第三款
犯竊盜罪而有左列情形之一者，處六月以上、五年以下有期徒刑：
一  於夜間侵入住宅或有人居住之建築物、船艦或隱匿其內而犯之者。
二  毀越門扇、牆垣或其他安全設備而犯之者。
三  攜帶兇器而犯之者。


司法院資訊處製作；財團法人民間司法改革基金會備份。
